---
title: "Práctica 2"
author: "Carla Martínez, Patricia Mateu i Margalida Verd"
format: html
editor: visual
---

Antes de empezar con los ejercicios propuestos, vamos a cargar la base de datos para el estudio:

```{r, echo = FALSE, warning=FALSE, message=FALSE}
library(tidyverse)
str(mpg)

```

## Gráfico 1

En esta sección creamos un gráfico que permita visualizar el número de vehículos de cada fabricante del conjunto de datos. Observemos que la variable `manufacturer` es de tipo *character*, por lo tanto, dibujaremos un gráfico de barras.

```{r, echo= FALSE, warning=FALSE}
mpg %>% 
  ggplot(aes(x = manufacturer)) +
  geom_bar(fill="lightskyblue2") + 
  labs(x="Fabricante", y="Número de vehículos") +
  geom_text(aes(label = ..count..), stat="count", vjust = 2, colour = "steelblue4") +
  theme_bw() +
  theme(axis.text = element_text(size=7),
        axis.title = element_text(size=15,face = "bold")) 
```
Como vemos, el fabricante que más vehículos ha producido es *Chevrolet*, seguido muy de cerca por *Toyota*. En cambio, el fabricante con menos vehículos fabricados es *Lincoln*, seguido de *Land Rover* y *Mercury*.

## Gráfico 2

Vamos a ilustrar ahora el rendimiento medio en ciudad para cada clase.

```{r, echo = FALSE, warning=FALSE}

medias <- mpg %>% 
  group_by(class) %>% 
  summarise(media = round(mean(cty), digits = 5))

medias %>% 
  ggplot(mapping= (aes(x=class, y = media, color = class))) +
  geom_point(na.rm = TRUE) + 
  labs(x="Clase", y="Rendimiento medio en ciudad") +
  geom_text(aes(label = media), hjust = 0,  vjust = -0.5 , colour = "black") +
  guides(color = guide_legend(title = "Clase")) +
  theme_minimal() +
  theme(axis.text = element_text(size=8),
        axis.title = element_text(size=12,face = "bold"),
        legend.title = element_text(size=15))  
  

```
#### OTRA FORMA DE VER LAS MEDIAS!!!!!!!
```{r}
medias %>% 
  ggplot(aes(x=class,y = media)) +
  geom_bar(stat= "identity") +  
  geom_text(aes(label = media), vjust = 2, colour = "white") +
  theme_bw() 
```
Como vemos, los vehículos que tienen un rendimiento medio en ciudad más elevado son los de la clase *subcompact*. Por el contrario, la clase *pickup* es la que tiene un rendimiento medio más bajo.

## Gráfico 3

Nos piden ahora construir un gráfico para mostrar el rendimiento medio en ciudad para cada clase y tipo de tracción simultáneamente. Para ello,

## Gráfico 4

Vamos a mostrar la relación entre el tamaño del motor y el rendimiento en carretera, para cada clase de vehículo. 

```{r}
ggplot(mpg) +
  geom_point(mapping = aes(x = displ,
                           y = hwy,
                           color = class), size=2)+ 
  theme_minimal() +
  labs(x= "Tamaño del motor", y="Rendimiento en carretera") +
  theme(axis.text = element_text(size=8),
        axis.title = element_text(size=12, face = "bold"),
        legend.title = element_text(size=15)) + 
  guides(color = guide_legend(title = "Clase"))
```

!!!!!! TENEMOS QUE EXPLICAR QUÉ OBSERVAMOS !!!!!!

## Gráfico 5

Finalmente, vamos a comparar la distribución del rendimiento en ciudad para distintos tipos de tracción.







