---
title: "Práctica 2"
author: "Carla Martínez, Patricia Mateu i Margalida Verd"
format: html
editor: visual
---

Antes de empezar con los ejercicios propuestos, vamos a cargar la base de datos para el estudio:

```{r, echo = FALSE, warning=FALSE, message=FALSE}
library(tidyverse)
str(mpg)
```

## Gráfico 1

En esta sección creamos un gráfico que permita visualizar el número de vehículos de cada fabricante del conjunto de datos. Observemos que la variable `manufacturer` es de tipo *character*, por lo tanto, dibujaremos un gráfico de barras.

```{r, echo= FALSE, warning=FALSE}
mpg %>% 
  ggplot(aes(x = manufacturer)) +
  geom_bar(fill="lightskyblue2") + 
  labs(x="Fabricante", y="Número de vehículos") +
  geom_text(aes(label = ..count..), stat="count", vjust = 2, colour = "steelblue4") +
  theme_bw() +
  theme(axis.text = element_text(size=7),
        axis.title = element_text(size=15,face = "bold")) 
```

Como vemos, el fabricante que más vehículos ha producido es *Chevrolet*, seguido muy de cerca por *Toyota*. En cambio, el fabricante con menos vehículos fabricados es *Lincoln*, seguido de *Land Rover* y *Mercury*.

## Gráfico 2

Vamos a ilustrar ahora el rendimiento medio en ciudad para cada clase.

Notemos que hay 7 tipos de vehículos diferentes. 

```{r}
table(mpg$class)
```


```{r}
library(colorspace)
mpg %>%
  ggplot(aes(x = class, y = cty)) +
  geom_boxplot(aes(color = class), width = 0.3, 
               show.legend = FALSE) + 
  geom_jitter(aes(color = class), alpha = 0.5, 
              show.legend = FALSE, 
              position = position_jitter(width = 0.2, seed = 0)) +
  scale_color_manual(values = c("orange","purple","cyan4","red", "blue", "yellow", "pink")) +
  labs(x = "Clase", y = "Rendimiento medio en ciudad")
```


## Gráfico 3

Nos piden ahora construir un gráfico para mostrar el rendimiento medio en ciudad para cada clase y tipo de tracción simultáneamente. Para ello,

## Gráfico 4

Vamos a mostrar la relación entre el tamaño del motor y el rendimiento en carretera, para cada clase de vehículo.

*¿Qué podéis observar?*

## Gráfico 5

Finalmente, vamos a comparar la distribución del rendimiento en ciudad para distintos tipos de tracción.
